【裁判字號】    97,交聲,254
【裁判日期】    980113
【裁判案由】    違反道路交通管理處罰條例聲明異議
【裁判全文】
臺灣新竹地方法院交通事件裁定         97年度交聲字第254號
原處分機關  交通部公路總局新竹區監理所
異  議  人  甲○○
即受處分人
上列異議人即受處分人因違反道路交通管理處罰條例案件，對於
交通部公路總局新竹區監理所民國97年5 月7 日竹監營字第裁50
-D00000000號違反道路交通管理事件裁決處分聲明異議，本院裁
定如下：
    主  文
異議駁回。
    理  由
一、按受處分人，不服主管機關所為之處分，得於接到裁決書之
    翌日起20日內，向管轄地方法院聲明異議；又交通法庭認為
    聲明異議無理由者，應以裁定駁回之，道路交通管理處罰條
    例第87條第1 項、道路交通案件處理辦法第19條分別定有明
    文。
二、次按汽車駕駛人，行車速度，超過規定之最高時速，處新臺
    幣1,200元以上2,400元以下罰鍰；又汽車駕駛人違反第40條
    規定者，除依原條款處罰鍰外，並記違規點數1 點，道路交
    通管理處罰條例第40條、第63條第1 項第1 款分別定有明文
    。
三、本件原處分機關交通部公路總局新竹區監理所，以異議人即
    受處分人甲○○於民國96年9 月27日上午9 時12分許，騎乘
    所有車牌號碼MU8—858號重型機車，行經桃園縣大園鄉○○
    ○路373 號（縣道110 線）之限速時速50公里之路段時，以
    時速82公里之速度超速行駛，經桃園縣政府警察局交通隊（
    下稱舉發單位）員警依雷達測速照相設備拍照採證，以異議
    人違反道路交通管理處罰條例第40條規定而逕行掣單舉發，
    嗣異議人於舉發通知單上所載之應到案日期（96年11月27日
    ）前向原處分機關交通部公路總局新竹區監理所提出陳述，
    經原處分機關調查結果，仍認異議人確有前開違規行為，乃
    依同條例第40條、第63條第1 項第1 款（聲請書漏載第1 款
    ）、違反道路交通管理事件統一裁罰基準表規定，裁處罰鍰
    新臺幣2,000元，並記違規點數1點。
四、聲明異議意旨略以：未注明時速限速，違規地點採證相片未
    提示，請舉發單位提示該照相機是否由相關單位批准之照像
    機及檢定合格資料、使用期限及文號等語。
五、經查：
（一）本件異議人所有之車牌號碼MU8—858號重型機車，於96年
      9 月27日上午9 時12分許，行經桃園縣大園鄉○○○路37
      3 號前（縣道110 線）時，經測速時速82公里，該處限速
      50公里，超速32公里，為警逕行舉發之事實，有採證照片
      1 幀、舉發單影本、桃園縣政府警察局96年11月16日桃警
      交字第0960094306號、97年6月17日桃警交字第097006537
      1 號函及新竹區監理所97年5月7日竹監營字第裁50-D0000
      0000號違反道路交通管理事件裁決書各1 份附卷可稽。
（二）而異議人於異議狀未爭執其所有上開重型機車有於上開時
      地行經上開地點，但否認有何超速之違規行為，惟查：
      (1)關於異議人對於本案採證雷達測速儀器之相關疑義，經
      本院依職權向桃園縣政府警察局函詢結果，可知本案所使
      用之系爭雷達測速照相儀，乃經行政院經濟部標準檢驗局
      於96年3 月14日檢定為合格，其規格為24.125GHz（K－Ba
      nd）照相式，廠牌為TRAFFIPAX，型號為（一）主機：Spe
      edophot（二）天線：TYPE 24，器號為（一）主機：593-
      062/60253（二）天線：Nr1028，有效期限自96年3月14日
      至97年3 月31日止等情，此有桃園縣政府警察局97年12月
      2 日桃警交字第0970099970號函所附之經濟部標準檢驗局
      雷達測速儀檢定合格證書1 紙在卷可稽（見本院卷第35頁
      ），是本案所使用之系爭雷達測速照相儀確經檢驗並有合
      格檢測證明，而本案之採證日期即96年9 月27日仍在其上
      開有效使用期限內。(2)又由採證照片上所顯示之數據觀之
      ，於96年9 月27日上午9 時12分37秒，經架設於桃園縣大
      園鄉○○○路373號（縣道110）前之固定測照桿以雷達偵
      測模式、雷達波強度RANGE3、相片序號FRANE023號，測得
      車牌號碼MU8－858號重型機車之時速為82公里，而當地速
      限為時速50公里，相片內僅有車牌號碼MU8－858號重型機
      車駛過，無其他車輛，無其他因素干擾（參本院卷第29頁
      採證照片及34頁桃園縣政府警察局97年12月2日桃警交字
      第0970099970號函附之雷達自動照相設備日間超速實況相
      片）。是異議人上開違規事實明確，其前開所辯自無可採
      。
六、綜上所述，異議人既有前開違規事實，原處分機關據以援引
    上開道路交通管理處罰條例第40條及第63條第1 項第1 款之
    規定，裁處異議人罰鍰2,000 元，並記違規點數1 點，經核
    尚稱允當，異議人指摘原處分不當，為無理由，應予駁回。
七、據上論斷，應依道路交通案件處理辦法第19條，裁定如主文
    。
中    華    民    國    98    年    1     月    13    日
                  交通法庭    法  官  李毓華
以上正本證明與原本無異。
如不服本裁定，應於裁定送達後5日內向本院提出抗告狀。
中    華    民    國    98    年    1     月    13    日
                              書記官  陳美利


司法院資訊處製作；財團法人民間司法改革基金會備份。
